Minutes et répertoires du notaire Cyrus BOUDIN de VESVRES, 8 septembre 1831 - 26 février 1862 (étude V)
Archives nationales
- Répertoire(s) de Cyrus BOUDIN de VESVRES, 23 juillet 1829 - 15 janvier 1869; MC/RE/V/18 - MC/RE/V/22
  - Répertoire. 1829, 23 juillet - 1835, 24 janvier, 23 juillet 1829 - 24 janvier 1835; MC/RE/V/18
    - Inventaire après décès de Marie-Amable Cadier baron de Veauce, décédé le 13 mars 1834, rue Neuve des Mathurins, n° 5., 7 avril 1834
      inventaire après décès; Neuve-des-Mathurins (rue); Cadier de Veauce, Marin-Amable
    - Inventaire après décès de Marie-Catherine Beaujolin, veuve de Claude Morel, décédée rue Martel, n° 6, le 24 avril 1834., 28 mai 1834
      inventaire après décès; Martel (rue); Beaujolin, Marie-Catherine; Morel, Claude
    - Inventaire après décès de Dominique-Joseph Pouille, décédé le 19 janvier 1834, rue du Martroi, n° 16., 21 juin 1834
      inventaire après décès; Martroi-Saint-Jean (rue du); Pouille, Dominique-Joseph
    - Inventaire après décès d' Honorée Boulley, épouse de Théophile Grandin, demeurant rue Tiquetonne, n° 17, décédée le 22 juin 1834., 3 juillet 1834
      inventaire après décès; Tiquetonne (rue); Boulley, Honorée; Grandin, Théophile
    - Inventaire après décès de Marie-Françoise-Antoine Léonard, épouse de Louis-Guillaume Lambert, décédé rue de Savoie, n° 7, le 25 août 1833., 11 juillet 1834
      inventaire après décès; Savoie (rue de); Léonard, Marie-Françoise-Antoine; Lambert, Louis-Guillaume
    - Inventaire après décès de Louis-Adrien-François Ducaurroy, décédé rue Saint-Denis, n° 293, le 29 juin 1834., 16 juillet 1834
      inventaire après décès; Saint-Denis (rue); Ducaurroy, Louis-Adrien-François
    - Inventaire après décès de Pierre-François-Joseph Delcambre, décédé rue Neuve Saint-Etienne, n° 2, le 28 juin 1834., 16 août 1834
      inventaire après décès; Neuve-Saint-Etienne (rue); Delcambre, Pierre-François-Joseph
    - Inventaire après décès de Marie-Eugénie Lavechef Duparc, épouse d' Aubin-Etienne Louvet, décédée à Courbevoie, le 23 juin 1834., 29 août 1834
      inventaire après décès; Courbevoie (Hauts-de-Seine); Lavechef Duparc, Marie-Eugénie; Louvet, Aubin-Etienne
    - Inventaire après décès d' Antoine-Vincent Arnault, décédé au château d' Antiville, commune de Bréauté, arrivé au Havre, le 16 septembre 1834., 18 octobre 1834
      inventaire après décès; Bréauté (Seine-Maritime); Le Havre (Seine-Maritime); Arnault, Antoine-Vincent
    - Inventaire après décès d' Honoré-Nicolas Tard, décédé rue Saint-Maur, n° 122, le 7 décembre 1834., 15 décembre 1834
      inventaire après décès; Saint-Maur (rue); Tard, Honoré-Nicolas
    - Inventaire après décès de Jean-Charles Descoux, décédé à l' hospice de Charenton, le 30 août 1834., 17 décembre 1834
      inventaire après décès; Charenton-le-Pont (Val-de-Marne); Descoux, Jean-Charles
    - Inventaire après décès d' Elisabeth-Henriette-Adélaïde Papon, vicomtesse Clerc, épouse d'Antoine-Marguerite vicomte Clerc, demeurant rue de la Chaussée d' Antin, n° 52, décédée à Silly, arrondissement d' Argentan (Orne), le 6 novembre 1834., 5 janvier 1835
      inventaire après décès; Argentan (Orne); Chaussée-d'Antin (rue de la); Silly-en-Gouffern (Orne); Papon Clerc, Elisabeth-Henriette-Adélaïde; Clerc, Antoine-Marguerite
    - Inventaire après décès de Jean-Baptiste Girard, décédé rue Chapon, n° 19 bis, le 6 décembre 1834., 13 janvier 1835
      inventaire après décès; Chapon (rue); Girard, Jean-Baptiste
    - Inventaire après décès de Jean-Baptiste Lozet, décédé quai Voltaire, n° 1, le 30 juin 1834., 19 janvier 1835
      inventaire après décès; Voltaire (quai); Lozet, Jean-Baptiste
  - Répertoire. 1835, 20 janvier - 1842, 31 mai, 20 janvier 1835 - 31 mai 1842; MC/RE/V/19
    - Inventaire après décès de Suzanne-Edmée Camelin des Deshaux, veuve de Roch-Nicolas Ducloz, décédé le 2 février 1835., 11 février 1835
      MC/RE/V/19
      inventaire après décès; Damelin des Deshaux, Suzanne-Edmée; Ducloz, Roch-Nicolas
    - Inventaire après décès de Louis-Ferdinand Boudent, décédé en sa demeure, rue Saint-Sauveur, n° 18, le 23 mars 1835., 28 mars 1835
      inventaire après décès; Saint-Sauveur (rue); Boudent, Louis-Ferdinand
    - Inventaire après décès de Jean Fayolle, décédé rue de la Tour d' Auvergne, n° 6 bis, le 27 mars 1835., 8 avril 1835
      inventaire après décès; La-Tour-d'Auvergne (rue de); Fayolle, Jean
    - Inventaire après décès de Stanislas-Kotska-Casimir-François-Xavier Machelart, décédé boulevard de l' Hôpital, n° 18, le 1er février 1835., 13 avril 1835
      inventaire après décès; Hôpital (boulevard de l'); Machelart, Stanislas-Kotska-Casimir-François-Xavier
    - Inventaire après décès d' Amélie-Marguerite Provenchère, veuve de Joseph Mérat, décédée rue Saint-Florentin, n° 12, le 18 mars 1835., 17 avril 1835
      inventaire après décès; Saint-Florentin (rue); Provenchère, Amélie-Marguerite; Mérat, Joseph
    - Inventaire après décès de Louise-Sophie Barnéond, veuve de Jean-René Crosnier, place du marché Saint-Jean, n° 6, le 1er mai 1835., 8 mai 1835
      inventaire après décès; Marché-Saint-Jean (place du); Barnéond, Louise-Sophie; Crosnier, Jean-René
    - Inventaire après décès d' Alphonse-Guillaume-Victor Vingtain, décédé rue de Buffault, n° 6, le 27 avril 1835., 11 mai 1835
      inventaire après décès; Buffault (rue); Vingtain, Alphonse-Guillaume-Victor
    - Inventaire après décès de Pierre Mousset, demeurant rue de Reuilly, n° 79, décédé à Aurillac, le 27 juillet 1835., 10 août 1835
      inventaire après décès; Aurillac (Cantal); Reuilly (rue de); Mousset, Pierre
    - Inventaire après décès de Jeanne-Antoinette-Joséphine Menant, épouse de Bernard Aubouer, décédée rue des Dignières, n° 13, le 21 mai 1835., 3 septembre 1835
      inventaire après décès; Menant, Jeanne-Antoinette-Joséphine; Aubouer, Bernard
    - Inventaire après décès de Françoise-Eléonore Vial, veuve de Jean-Pierre Mahieu, décédée rue des Juifs, n° 24, le 21 juillet 1835., 15 septembre 1835
      inventaire après décès; Juifs (rue des); Vial, Françoise-Eléonore; Mahieu, Jean-Pierre
    - Inventaire après décès de Marguerite-Julienne Guyet, décédée rue des Ecouffes, n° 22, le 31 août 1835., 18 septembre 1835
      inventaire après décès; Ecouffes (rue des); Guyet, Marguerite-Julienne
    - Inventaire après décès d' Anne-Madeleine-Eléonore Lecoq, épouse de François-Guillaume Viernay, demeurant rue de la Tonnellerie, n° 105., 19 septembre 1835
      inventaire après décès; Tonnellerie (rue de la); Lecoq, Anne-Madeleine-Eléonore; Viernay, François-Guillaume
    - Inventaire après décès de Jean-Marie Delaurier, marchand de fournitures de chapellerie, décédé rue Saint-Martin, n° 76., 27 octobre 1835
      inventaire après décès; Saint-Martin (rue); Delaurier, Jean-Marie; commerçant
    - Inventaire après décès d' Elisabeth Viard, épouse de Jacques-Samuel Deuchot, demeurant rue Jean-Jacques Rousseau, n° 20, décédée à Joinville (Haute-Marne), le 11 septembre 1835., 23 novembre 1835
      inventaire après décès; Joinville (Haute-Marne); Jean-Jacques-Rousseau (rue); Viard, Elisabeth; Deuchot, Jacques-Samuel
    - Inventaire après décès de Marie-Euphrasie Boutreux, épouse de Simon Chavaudret, décédée à la Maison Royale de Santé, rue du Faubourg Saint-Denis, n° 112, le 6 novembre 1835., 5 janvier 1836
      inventaire après décès; Faubourg-Saint-Denis (rue du); Boutreux, Marie-Euphrasie; Chavaudret, Simon
    - Inventaire après décès de Christian Scherer, décédé rue de l' Arcade, n° 4, le 24 décembre 1835., 15 janvier 1836
      inventaire après décès; Arcade (rue de l'); Scherer, Christian
    - Inventaire après décès d' André-Etienne-Just-Pascal-Joseph-François Daudebard, baron de Ferussac, décédé rue de l'Université, n° 25, le 21 janvier 1836., 27 janvier 1836
      inventaire après décès; Université (rue de l'); Daudebard de Ferussac (baron de), André-Etienne-Just-Pascal-Joseph-François
    - Inventaire après décès d' Edmé Boussard, décédé rue des Corderies Saint-Jacques, n° 21, le 28 décembre 1835., 28 janvier 1836
      inventaire après décès; Boussard, Edmé
    - Inventaire après décès d' Alexis Robert, décédé rue du Pont aux Choux, n° 17, le 14 février 1836., 22 février 1836
      inventaire après décès; Pont-aux-Choux (rue du); Robert, Alexis
    - Inventaire après décès d' Antoine-Guillaume-Augustin-René Chaillon, comte de Jonville, décédé rue Saint-Lazare, n° 34, le 14 janvier 1836., 22 février 1836
      inventaire après décès; Saint-Lazare (rue); Chaillon de Jonville (comte), Antoine-Guillaume-Augustin-René
    - Inventaire après décès d' Aimée-Marie-Désirée Robert, épouse de Claude-François Joliet, décédée rue Copeau, n° 1, à l' hospice de la Pitié, le 15 novembre 1835., 24 février 1836
      inventaire après décès; Copeau (rue); Pitié-Salpêtrière (hôpital de la); Robert, Aimée-Marie-Désirée; Joliet, Claude-François
    - Inventaire après décès de Denis-Alexis Bizet, décédé le 11 février 1836, en sa demeure, rue de Gaillon, n° 8., 7 mars 1836
      inventaire après décès; Gaillon (rue); Bizet, Denis-Alexis
    - Inventaire après décès de Jean-Baptiste Denis, décédé rue Saint-Lazare, n° 14, le 29 février1836., 9 mars 1836
      inventaire après décès; Saint-Lazare (rue); Denis, Jean-Baptiste
    - Inventaire après décès d' Anne-Luce Gauruel, veuve de François-Joseph Roze, décédé rue Traversière Saint-Honoré, n° 33, le 16 mars 1836., 23 mars 1836
      inventaire après décès; Traversière-Saint-Honoré (rue); Gauruel, Anne-Luce; Roze, François-Joseph
    - Inventaire après décès du comte Alexandre Dombrowski, décédé rue Servandoni, n° 28, le 27 février 1836., 6 avril 1836
      inventaire après décès; Servandoni (rue); Dombrowski (comte), Alexandre
    - Inventaire après décès de Marie-Catherine Guyon, veuve en 1ères noces de François-Antoine Lizelmann, et veuve en 2èmes noces d' Armand Lacroix, décédée en sa demeure, rue Saint-Sébastien, n° 14, le 17 mars 1836., 25 avril 1836
      inventaire après décès; Saint-Sébastien (rue); Guyon, Marie-Catherine; Lacroix, Armand; Lizelmann, François-Antoine
    - Inventaire après décès de Charles-Rose-Théodore Steinacher, décédé à Strasbourg, le 22 janvier 1836., 29 avril 1836
      inventaire après décès; Strasbourg (Bas-Rhin); Steinacher, Charles-Rose-Théodore
    - Inventaire après décès d' Alexandre Fourdrinier, décédé rue Quincampoix, n° 30, le 7 décembre 1835., 6 mai 1836
      inventaire après décès; Quincampoix (rue); Fourdrinier, Alexandre
    - Inventaire après décès de Pierre-Henri Chappey, décédé rue du Temple, n° 30, le 2 mai 1836., 18 mai 1836
      inventaire après décès; Temple (rue du); Chappey, Pierre-Henri
    - Inventaire après décès de Jacques-Hippolyte Beau Desbordes, demeurant rue de l' Echiquier, n° 36, décédé à Rio de Janeiro, le 23 février 1836., 21 mai 1836
      inventaire après décès; Echiquier (rue de l'); Rio de Janeiro (Brésil); Beau Desbordes, Jacques-Hippolyte
    - Inventaire après décès de Félicité Levasseur, veuve en premières noces de Louis Seigneur, et veuve en secondes noces de Jean-Pierre-Boniface Campagne, décédée rue des Ecluses Saint-Martin, n° 21, le 5 mai 1836., 24 juin 1836
      inventaire après décès; Ecluses-Saint-Martin (rue des); Levasseur, Félicité; Campagne, Jean-Pierre-Boniface; Seigneur, Louis
    - Inventaire après décès de Nicolas-Claude Petit, décédé rue du Faubourg du Temple, n° 12, le 3 mai 1836., 19 juillet 1836
      inventaire après décès; Faubourg-du-Temple (rue du); Petit, Nicolas-Claude
    - Inventaire après décès de Angélique-Victoire-Geneviève Poittevin, épouse de Sébastien-Louis Millot, demeurant rue de Rochechouart, n° 50, décédée à Saint-Germain-en-Laye, le 10 juillet 1836., 22 juillet 1836
      inventaire après décès; Rochechouart (rue de); Saint-Germain-en-Laye (Yvelines); Poittevin, Angélique-Victoire-Geneviève; Millot, Sébastien-Louis
    - Inventaire après décès de Pierre-Beau Desbordes, demeurant marché Saint-Honoré, n° 2, le 26 juillet 1836., 5 août 1836
      inventaire après décès; Marché-Saint-Honoré (place du); Desbordes, Pierre-Beau
    - Inventaire après décès de Marie-Madeleine Quesnel, veuve de Benoît Delore, demeurant rue du Marché d' Agnesseau, n° 8, décédé à Bougival, le 19 août 1836., 24 août 1836
      inventaire après décès; Marché-d'Aguesseau (rue du); Quesnel, Marie-Madeleine; Delore, Benoît
    - Inventaire après décès du baron Jean-Louis Fleming, décédé rue des Saussayes, n° 8, le 22 septembre 1836., 30 août 1836
      inventaire après décès; Saussaies (rue des); Fleming, Jean-Louis
    - Inventaire après décès d' Angélique-Marie Lestrade, épouse d' Henri-François-Grégoire Coulon, décédé rue Saint-Honoré, n° 211, le 16 octobre 1836., 9 novembre 1836
      inventaire après décès; Saint-Honoré (rue); Lestrade, Angélique-Marie; Coulon, Henri-François-Grégoire
    - Inventaire après décès de Marie-Catherine Desnoux, épouse de Jean Boissié, décédée rue Bertin Poirée, n° 18, le 23 janvier 1834., 3 décembre 1836
      inventaire après décès; Bertin-Poirée (rue); Desnoux, Marie-Catherine; Boissié, Jean
    - Inventaire après décès de Benoît-Ambroise Geoffroy, et Marie-Adélaïde Brajoux, son épouse, à la requête de François Brajoux, demeurant rue Saint-Louis au Marais, n° 10, en présence d' Elie-Pierre-Henri Pele de Saint-Pierre., 5 janvier 1837
      inventaire après décès; Saint-Louis-au-Marais (rue); Geoffroy, Benoît-Ambroise; Brajoux, Marie-Adélaïde; Brajoux, François; Pele de Saint-Pierre, Elie-Pierre-Henri
    - Inventaire après décès d' Adolphe-Salvat Delaunay, décédé boulevard du Temple, n° 18, le 16 mai 1836., 23 janvier 1837
      inventaire après décès; Temple (boulevard du); Delaunay, Adolphe-Salvat
    - Inventaire après décès de Jane Bowden, épouse d' Auguste-Juvenal Laurin, demeurant rue Buffault, n° 10., 15 février 1837
      inventaire après décès; Buffault (rue); Bowden, Jane; Laurin, Auguste-Juvenal
    - Inventaire après décès de Julie-Charlotte Legrand, veuve de Jean Guillaume, décédé rue Neuve Saint-Augustin, n° 10, le 5 février 1837., 18 février 1837
      inventaire après décès; Neuve-Saint-Augustin (rue); Legrand, Julie-Charlotte; Guillaume, Jean
    - Inventaire après décès de Pierre-Augustin Paparel, rue de l'Egout Saint-Antoine, n° 19, le 31 janvier 1837., 21 février 1837
      inventaire après décès; Paparel, Pierre-Augustin
    - Inventaire après décès de Sophie Froment, veuve de Jean-Baptiste Denis, décédé rue des Bons Enfants, n° 32, le 26 mars 1837., 13 avril 1837
      inventaire après décès; Bons-Enfants (rue des); Froment, Sophie; Denis, Jean-Baptiste
    - Inventaire après décès de Jean-Nicolas Fortier, demeurant rue Saint-Sauveur, n° 24, décédé à Cormeille-en-Parisis, canton d'Argenteuil, le 14 avril 1837., 26 avril 1837
      inventaire après décès; Argenteuil (Val-d'Oise); Cormeilles-en-Parisis (Val-d'Oise); Saint-Sauveur (rue); Fortier, Jean-Nicolas
    - Inventaire après décès de Marie-Henri-François Wasse, décédé rue Saint-Joseph, n° 10, le 22 février1837., 20 mai 1837
      inventaire après décès; Saint-Joseph (rue); Wasse, Marie-Henri-François
    - Inventaire après décès de Marie-Françoise Barassin, veuve de René-Anne Lemaire, décédé le 6 juin 1837., 21 juin 1837
      inventaire après décès; Barassin, Marie-Françoise; Lemaire, René-Anne
    - Inventaire après décès de Georges Forbes, comte de Granard, décédé rue de Chaillot, n° 68, hôtel Marbeuf, le 9 juin 1837., 6 juillet 1837
      inventaire après décès; Chaillot (rue de); Forbes de Granard, Georges
    - Inventaire après décès de Marie-Vincente Lellain, épouse de Arsène-Adrien Monceau, rue du Faubourg Montmartre, n° 7, le 20 juin 1837., 1er août 1837
      inventaire après décès; Faubourg-Montmartre (rue du); Lellain, Marie-Vincente; Monceau, Arsène-Adrien
    - Inventaire après décès de Madeleine-Geneviève Quatremère, veuve en 1ères noces de Jean-Baptiste-Martin de Saint-Martin, et en secondes noces d' Antoine-Rigobert Decaux, décédé rue de Charonne, n° 161, le 20 juin 1837., 25 août 1837
      inventaire après décès; Charonne (rue de); Quatremère, Madeleine-Geneviève; Decaux, Antoine-Rigobert; Saint-Martin, Jean-Baptiste-Martin de
    - Inventaire après décès de Louis-Napoléon Desmarest, décédé rue du Faubourg Saint-Martin, n° 81, le 13 août 1837., 27 septembre 1837
      inventaire après décès; Faubourg-Saint-Martin (rue du); Desmarest, Louis-Napoléon
    - Inventaire après décès de Louise-Jeanne Gannal, décédée le 21 septembre 1837, rue de l'Eperon, n° 8., 28 septembre 1837
      inventaire après décès; Eperon (rue de l'); Gannal, Louise-Jeanne
    - Inventaire après décès de Jean-Baptiste Regnard, décédé le 25 octobre 1837, rue des Précheurs, n° 34., 3 octobre 1837
      inventaire après décès; Prêcheurs (rue des); Regnard, Jean-Baptiste
    - Inventaire après décès d' Arnault Théléville, décédé à Toulouse, le 10 avril 1837., 18 décembre 1837
      inventaire après décès; Toulouse (Haute-Garonne); Théléville, Arnault
    - Inventaire après décès de Caroline-Emilie Lepy, veuve de Charles Gayard., 29 janvier 1838
      inventaire après décès; Lepy, Caroline-Emilie; Gayard, Charles
    - Inventaire après décès de Geneviève-Victoire Tellier, veuve de Guillaume Poujade, décédé le 31 janvier 1838., 7 février 1838
      inventaire après décès; Tellier, Geneviève-Victoire; Poujade, Guillaume
    - Inventaire après décès de Nicolas-Jean-Baptiste Godefert., 8 février 1838
      inventaire après décès; Godefert, Nicolas-Jean-Baptiste
    - Inventaire après décès de Jean-Joseph Clerc, rue des Fossés Saint-Germain l'Auxerrois, n° 30, le 28 janvier 1838., 14 février 1838
      inventaire après décès; Fossés-Saint-Germain-l'Auxerrois (rue des); Clerc, Jean-Joseph
    - Inventaire après décès d' Adélaïde-Victoire Auberty, épouse de Charles-Léon Grandin., 21 mars 1838
      inventaire après décès; Auberty, Adélaïde-Victoire; Grandin, Charles-Léon
    - Inventaire après décès de Charles-Claude Cuisinier, demeurant carrefour de l'Odéon, n° 10., 27 mars 1838
      inventaire après décès; Odéon (carrefour de l'); Cuisinier, Charles-Claude
    - Inventaire après décès d' Anne-Marie Thurus, épouse de François-Antoine Wernet Claës, demeurant rue Saint-Paul, n° 5., 28 mars 1838
      inventaire après décès; Saint-Paul (rue); Thurus, Anne-Marie; Wernet-Claës, François-Antoine
    - Inventaire après décès de Jacques Meslier, décédé le 30 mars 1838., 6 avril 1838
      inventaire après décès; Meslier, Jacques
    - Inventaire après décès de Marie-Geneviève-Désirée Brieur, épouse de Philippe-Mathurin Bourdillon, décédé le 22 janvier 1838., 9 avril 1838
      inventaire après décès; Brieur, Marie-Geneviève-Désirée; Bourdillon, Philippe-Mathurin
    - Inventaire après décès d' Hippolyte Billain, décédé à Vitry-sur-Seine, le 17 avril 1838., 28 avril 1838
      inventaire après décès; Vitry-sur-Seine (Val-de-Marne); Billain, Hippolyte
    - Inventaire après décès de Marie-Angélique Baliat, épouse de Pierre-Laurent Thiery, décédée aux Batignolles-Monceaux, le 1er mai 1838., 10 mai 1838
      inventaire après décès; Batignolles-Monceaux (ancienne commune); Baliat, Marie-Angélique; Thiery, Pierre-Laurent
    - Inventaire après décès de Nicolas Belhatte, décédé à Paris, le 21 mai 1838., 30 mai 1838
      inventaire après décès; Belhatte, Nicolas
    - Inventaire après décès d' Antoine Charbouillot, décédé à Bercy, le 26 avril 1838., 21 juin 1838
      inventaire après décès; Bercy (rue de); Charbouillot, Antoine
    - Inventaire après interdiction de Marie-Françoise Aubineau., 22 juin 1838
      inventaire; Aubineau, Marie-Françoise
    - Inventaire après décès de Barbe-Marguerite-Elisabeth Pradel, épouse de Simon-Gilbert-Joseph Desvernois, décédée le 8 juin 1838., 4 juillet 1838
      inventaire après décès; Pradel, Barbe-Marguerite-Elisabeth; Desvernois, Simon-Gilbert-Joseph
    - Inventaire après décès de Jean Choppard, décédé rue Saint-Lazare, n° 120, le 30 juin 1838., 10 juillet 1838
      inventaire après décès; Saint-Lazare (rue); Choppard, Jean
    - Inventaire après décès d' Augustine-Frédérique Robert, épouse de Claude-Marie-Nicolas Vatinelle, décédé à Passy, le 17 mai 1838. supplément d'inventaire en date du 1er septembre 1838, 26 juillet 1838
      inventaire après décès; Passy (ancienne commune); Robert, Augustine-Frédérique; Vatinelle, Claude-Marie-Nicolas
    - Inventaire après décès d' André Dunoyer, décédé rue des Blancs-Manteaux, n° 11, le 28 juillet 1838., 13 août 1838
      inventaire après décès; Blancs-Manteaux (rue des); Dunoyer, André
    - Inventaire après décès de Marie-Anne Dremer, épouse de Jean-Hyacinthe Laurance, décédée à La Nouvelle France, le 29 mars 1838., 25 août 1838
      inventaire après décès; La Nouvelle-Orléans (Etats-Unis); Dremer, Marie-Anne; Laurance, Jean-Hyacinthe
    - Inventaire après décès de Jean-Baptiste-Joseph Payen, décédé rue Garancière, n° 10, le 17 septembre 1838., 22 septembre 1838
      inventaire après décès; Garancière (rue); Payen, Jean-Baptiste-Joseph
    - Inventaire après décès d' Hippolyte-Julienne Siron, dite Lepage, épouse de Philippe Lepage, décédée rue Meslay, n° 50, le 28 août 1838., 1er octobre 1838
      inventaire après décès; Meslay (rue); Siron dite Lepage, Hippolyte-Julienne; Lepage, Philippe
    - Inventaire après décès d' Elisabeth-Bathilde Thomassin, épouse de Louis Marcotte, décédée à Passy, le 28 juillet 1838., 5 novembre 1838
      inventaire après décès; Passy (ancienne commune); Thomassin, Elisabeth-Bathilde; Marcotte, Louis
    - Inventaire après séparation de corps de Pierre-Vincent Peltier, demeurant passage Saucède, n° 19 et n° 21, et Honorée-Sophie Darras, son épouse, demeurant place Maubert, n° 9., 24 novembre 1838
      inventaire; Maubert (place); Saucède (passage); Peltier, Pierre-Vincent; Darras, Honorée-Sophie
    - Inventaire après décès de Jean-Nicolas Lacoste, décédé le 20 novembre 1838., 28 décembre 1838
      inventaire après décès; Lacoste, Jean-Nicolas
    - Inventaire après décès de Jean-François Plessard, décédé le 16 février 1839., 27 février 1839
      inventaire après décès; Plessard, Jean-François
    - Inventaire après décès de Charles-François-Antoine Baron Lallemand, décédé rue Pigalle, n° 2, le 9 mars 1839., 27 mars 1839
      inventaire après décès; Jean-Baptiste-Pigalle (rue); Lallemand, Charles-François-Antoine
    - Inventaire après décès de Marie-Guillemine Cadier de Veauce, veuve d' Antoine-Guillaume-Augustin-René Chaillon, comte de Jonville, décédé rue Sainte-Croix-d' Antin, n° 10, le 8 mars 1839., 16 avril 1839
      inventaire après décès; Sainte-Croix-Chaussée-d'Antin (rue); Cadier de Veauce, Marie-Guillemine; Chaillon de Jonville(comte), Antoine-Guillaume-Augustin-René
    - Inventaire après décès de Louis-Emmanuel Dambricourt, demeurant rue Boucherat, n° 32, où il est décédé., 29 avril 1839
      inventaire après décès; Boucherat (rue); Dambricourt, Louis-Emmanuel
    - Inventaire après décès de Claude-François Richou, décédé rue du Faubourg Saint-Antoine, n° 88, le 3 mai 1839., 13 mai 1839
      inventaire après décès; Faubourg-Saint-Antoine (rue du); Richou, Claude-François
    - Inventaire après décès de Jean-Louis Patte, décédé rue des Trois Couronnes, n° 26, le 16 mai 1839., 23 mai 1839
      inventaire après décès; Trois-Couronnes (rue des); Patte, Jean-Louis
    - Inventaire après décès de Marie-Louise-Thérèse-Augustine Poittevin, veuve de Jean-Louis Legros, décédé le 18 mai 1839., 31 mai 1839
      inventaire après décès; Poittevin, Marie-Louise-Thérèse-Augustine; Legros, Jean-Louis
    - Inventaire après décès de Jean-Baptiste-François-Augustin Hapdé, décédé le 1er juin 1839., 8 juin 1839
      inventaire après décès; Hapdé, Jean-Baptiste-François-Augustin
    - Inventaire après décès de Marie-Madeleine-Thérèse Veillard, décédée le 14 mai 1839., 29 juin 1839
      inventaire après décès; Veillard, Marie-Madeleine-Thérèse